【裁判字號】    98,易,18
【裁判日期】    980224
【裁判案由】    竊盜
【裁判全文】
臺灣花蓮地方法院刑事判決                98年度易字第18號
公  訴  人  臺灣花蓮地方法院檢察署檢察官
被      告  甲○○
                    （另案於臺灣花蓮監獄執行中）
            丁○○
上列被告因竊盜案件，經檢察官提起公訴（97年度偵字第4398號
、第4742號），被告於準備程序進行中就被訴事實為有罪之陳述
，經告知簡式審判程序之旨，並聽取當事人之意見後，本院裁定
由受命法官獨任進行簡式審判程序，並判決如下：
    主  文
甲○○共同竊盜，累犯，處有期徒刑陸月，扣案之機械滑輪吊具
壹組、鋼索壹捆，均沒收；又結夥三人以上竊盜，未遂，累犯，
處有期徒刑陸月，扣案之照明燈壹具、尼龍網袋壹個、鋼索壹捆
，均沒收。應執行有期徒刑拾月。扣案之機械滑輪吊具壹組、鋼
索壹捆、照明燈壹具、尼龍網袋壹個、鋼索壹捆，均沒收。
丁○○結夥三人以上竊盜，未遂，累犯，處有期徒刑伍月，如易
科罰金，以新臺幣壹仟元折算壹日。扣案之照明燈壹具、尼龍網
袋壹個、鋼索壹捆，均沒收。
    事  實
一、甲○○曾因竊盜案件（竊取含有薔薇輝石礦種之寶石礦 4顆
    ），經本院以94年度易字第125號判處有期徒刑4月，如易科
    罰金，以銀元 300元即新臺幣900元折算1日確定，於民國95
    年1 月27日准予易科罰金執行完畢。丁○○曾因竊盜案件，
    經本院以93年度易字第102號判處有期徒刑9月，經上訴後，
    嗣經臺灣高等法院花蓮分院以 93年度上易字第140號駁回上
    訴確定，於95年2月22日縮刑期滿執行完畢。
二、甲○○因知悉花蓮縣新城鄉省道台八線 168.2公里處（位於
    太魯閣國家公園綠水管理站轄區內）山下有玫瑰石，即邀張
    文鑑（業經本院以 97年度花簡字第1108號判處有期徒刑4月
    ，如易科罰金，以新臺幣1,000元折算1日確定）共同竊取，
    經張文鑑同意後， 2人即意圖為自己不法之所有，基於竊盜
    之犯意聯絡，由甲○○於 97年8月27日12時許攜帶其所有之
    機械滑輪吊具1組、鋼索1捆搭乘張文鑑所駕駛之車牌號碼L3
    -9758號自用小貨車前往上址，於同日 14時許到達後，即由
    甲○○下至半山腰（離路旁約40公尺），以鋼索綑綁太魯閣
    國家公園管理處管理之國有玫瑰石 1塊，得手後，並以機械
    滑輪吊具1組將前開玫瑰石拖行約 10餘公尺，至離路旁約25
    公尺處，待張文鑑倒車欲將鋼索鉤上車時，為巡邏之花蓮縣
    警察局新城分局天祥派出所員警發覺，當場查獲張文鑑，並
    扣得前開機械滑輪吊具1組、鋼索1捆，甲○○則趁隙逃逸，
    為警循線查獲。
三、甲○○仍有未甘，竟於 97年10月3日邀丁○○及丙○○（另
    以簡易判決處刑）前往太魯閣國家公園境內竊取玫瑰石，竊
    得變賣後，將給予前開2人工錢，前開2人同意後，甲○○、
    丁○○、丙○○即結夥三人，共同意圖為自己不法之所有，
    基於竊盜之犯意聯絡，於 97年10月5日由丙○○駕駛車牌號
    碼 HS-1298號自用小客車搭載甲○○及丁○○前往太魯閣國
    家公園，於同日 21時30分到達花蓮縣新城鄉省道台八線175
    公里處（位於太魯閣國家公園轄區○○○○道附近），由甲○○攜帶其所有之照明燈1具、尼龍網袋1個、鋼索 1捆下至
    溪底，以尼龍網袋及鋼索綑綁位於溪底，由太魯閣國家公園
    管理處管理之國有玫瑰石1塊（重約500公斤，價值約10萬元
    ），丁○○及丙○○則在車旁把風，嗣甲○○綑綁該玫瑰石
    ，尚未得手之際，旋為國家公園警察隊文山小隊員警發覺，
    當場查獲而不遂，並扣得前開照明燈1具、尼龍網袋1個、鋼
    索1捆。
四、案經花蓮縣警察局新城分局報告臺灣花蓮地方法院檢察署檢
    察官偵查起訴。
    理  由
一、上揭事實，業據被告甲○○於本院審理中、被告丁○○於警
    詢、檢察官偵訊及本院審理中均坦承不諱，如事實欄二部分
    ，亦據證人乙○即太魯閣國家公園管理處技士於警詢中證述
    綦詳，核與證人張文鑑於警詢及檢察官偵訊中所述情節大致
    相符，並有現場照片12幀在卷可稽，機械滑輪吊具 1組、鋼
    索 1捆扣案可證；如事實欄三部分，則據證人乙○於警詢中
    證述明確，核與共同被告丙○○於警詢及檢察官偵訊中供述
    情節相符，並有現場照片 10幀附卷可憑，照明燈1具、尼龍
    網袋1個、鋼索1捆扣案可考，足徵被告甲○○、丁○○自白
    均與事實相符。本件事證明確，被告甲○○、丁○○犯行，
    皆洵堪認定。
二、核被告甲○○如事實欄二之所為，係犯刑法第320條第1項之
    竊盜罪（此部分被告甲○○已得手，並將所竊得之玫瑰石拖
    行約10餘公尺，置於自己實力支配之下，業已既遂，起訴書
    誤載係犯刑法第 320條第3項、第1項之竊盜未遂罪，業經公
    訴人當庭更正在案）。被告甲○○、丁○○如事實欄三之所
    為，則係犯刑法第321條第2項、第1項第4款之結夥三人以上
    竊盜未遂罪。被告甲○○及證人張文鑑就事實欄二所示犯行
    ，及被告甲○○、丁○○與丙○○就事實欄三所示犯行，均
    有犯意之聯絡與行為之分擔，皆為共同正犯。被告甲○○所
    犯前開 2罪，犯意各別，行為不同，應予分論併罰。又被告
    甲○○前因竊盜案件，經本院以 94年度易字第125號判處有
    期徒刑4月，如易科罰金，以銀元300元即新臺幣900元折算1
    日確定，於 95年1月27日准予易科罰金執行完畢。被告丁○○則曾因竊盜案件，經本院以 93年度易字第102號判處有期
    徒刑9月，經上訴後，嗣經臺灣高等法院花蓮分院以 93年度
    上易字第140號駁回上訴確定，於95年2月22日縮刑期滿執行
    完畢，有卷附之臺灣高等法院被告前案紀錄表各乙份可按，
    其等受有期徒刑之執行完畢， 5年以內均故意再犯有期徒刑
    以上之罪，皆為累犯，均應依法加重其刑。被告甲○○、丁○○已著手於竊盜犯行之實行，後因遭員警發覺而未至竊得
    玫瑰石之結果，為未遂犯，爰依刑法第 25條第2項之規定，
    就上開加重竊盜犯行減輕其刑，並就此部分並依法先加後減
    之。爰審酌被告甲○○前已有竊取含有薔薇輝石礦種之寶石
    礦4顆之前科（本院94年度易字第125號），被告丁○○亦有
    竊盜前科，均經執行完畢，及被告二人均正值青壯齡，竟思
    不勞而獲，竊取國家公園管理處所管理之國有玫瑰石，被告
    甲○○立於主導之地位，犯罪情節較重，兼衡其等犯罪之動
    機、目的、所竊取玫瑰石之價值，暨犯罪後均坦承犯行之態
    度等一切情狀，分別量處如主文所示之刑，並就被告丁○○
    部分諭知易科罰金之折算標準，就被告甲○○部分定其應執
    行之刑，以資懲儆。
三、如事實欄二所扣得之機械滑輪吊具1組、鋼索1捆，及如事實
    欄三所扣得之照明燈1具、尼龍網袋1個、鋼索 1捆，均為被
    告甲○○所有供其分別為上揭竊盜犯行所用之物之事實，業
    據被告甲○○供明在卷，應依刑法第38條第1項第2款宣告沒
    收。
據上論斷，應依刑事訴訟法第 273條之1第1項、第299條第1項前
段，刑法第28條、第320條第1項、第321條第2項、第1項第4款、
第25條第2項、第47條第1項、第41條第1項前段、第51條第5款、
第38條第1項第2款，刑法施行法第1條之1第1項、第2項前段，判
決如主文。
本案經檢察官羅美秀到庭執行職務。
中    華    民    國    98    年    2     月    24    日
                  刑事第四庭    法  官 張宏節
以上正本證明與原本無異。
如不服本判決應於收受送達後10日內向本院提出上訴書狀，並應
敘述具體理由。其未敘述上訴理由者，應於上訴期間屆滿後20日
內向本院補提理由書 (均須按他造當事人之人數附繕本) 「切勿
逕送上級法院」。告訴人或被害人如對於本判決不服者，應具備
理由請求檢察官上訴，其上訴期間之計算係以檢察官收受判決正
本之日期為準。
中    華    民    國    98    年    2     月    24    日
                                書記官
附錄本判決論罪之法律條文：
刑法第320條第1項：
意圖為自己或第三人不法之所有，而竊取他人之動產者，為竊盜
罪，處5年以下有期徒刑、拘役或500元以下罰金。
刑法第321條第1項第4款
犯竊盜罪而有左列情形之一者，處6 月以上、5 年以下有期徒刑
：
四、結夥三人以上而犯之者。
前項之未遂犯罰之。


司法院資訊處製作；財團法人民間司法改革基金會備份。
